臺灣高雄地方法院刑事判決　　　　　　　　　　　　　九十四年度交易字第三六號
　　公　訴　人　臺灣高雄地方法院檢察署檢察官
　　被　　　告　甲○○　男　五.
右列被告因公共危險案件，經檢察官提起公訴（九十四年度速偵字第一一一號），嗣
因被告就被訴事實為有罪之陳述，本院並聽取當事人之意見後，改依簡式審判程序進
行，判決如左：
    主  文
甲○○服用酒類，不能安全駕駛動力交通工具而駕駛，處有期徒刑月，如易科罰金
，以參佰元折算壹日。
    事  實
一、甲○○前於九十一年間因服用酒類不能安全駕駛案，經本院以九十一年度雄交簡
    字第一四０號判處罰金一萬五千元，並於九十一年四月三十日繳清罰金。詎仍不
    知悔改，於九十四年一月十日晚間九時三十分許，在高雄縣鳳山市○○路○路邊
    攤飲用米酒二至三杯後，明知其控制力及注意力均已達無法安全駕駛動力交通工
    具之程度，猶然駕駛車牌號碼Ｔ四─五六二三號自用小客車離去。嗣於同日晚間
    十時三十八分許，沿高雄縣鳳山市○○○路南向北方向行駛，在青年二路五十號
    前欲左迴轉改向南行駛時，適有由丙○○所駕駛之車牌號碼ＸＨＥ—九０八號重
    型機車沿青年二路南向北方向行駛，甲○○所駕駛之上開車輛左前車頭則與丙○
    ○所駕駛之前開機車前車頭發生擦撞，致丙○○受有臉部、雙膝、雙手之擦傷（
    丙○○未提出傷害告訴），經警到場處理，對甲○○進行呼氣測試，測得其呼氣
    所含酒精濃度高達每公升零點九三毫克而知上情。
二、案經高雄縣政府警察局鳳山分局報告臺灣高雄地方法院檢察署檢察官偵查起訴。
    理  由
壹、程序方面：
    按本件被告甲○○所犯係死刑、無期徒刑、最輕本刑為三年以上有期徒刑以外之
    罪，其於準備程序就前揭被訴事實為有罪之陳述，經受命法官告知簡式審判程序
    之旨，並聽取其與公訴人之意見後，本院認無不得或不宜改依簡式審判程序進行
    之處，爰依刑事訴訟法第二百七十三條之一第一項、第二百八十四條之一，裁定
    本件由受命法官獨任進行簡式審判程序，合先敘明。
貳、實體方面：
一、右揭犯罪事實，業據被告於警詢、偵查及本院審理時坦承不諱，並有酒精濃度測
    試表、測試觀察紀錄表、高雄縣政府警察局舉發違反道路交通處理事件通知單影
    本、道路交通事故現場圖各一份、交通事故調查報告表二份及現場照片十二張附
    卷可佐。按刑法第一百八十五條之三規定所謂「不能安全駕駛」，係抽象危險犯
    ，並不以發生具體危險為必要，而對於呼氣酒精濃度已達每公升零點五五毫克（
    ○‧五五ＭＧ＼Ｌ）以上，肇事率為一般正常人之十倍，認為已達不能安全駕車
    之標準；至於上揭數值以下之行為，如輔以其他客觀事實得作為「不能安全駕駛
    」之判斷時，亦應依刑法第一百八十五條之三規定論處，業經法務部八十八年五
    月十八日以法八八檢字第○○一六六九號函告週知。再就醫學文獻所知，酒精對
    人體造成之影響，於呼氣時酒精濃度達每公升零點二五毫克（約合體內血液中酒
    精濃度五○ＭＧ＼ＤＬ或零點零五％）即會輕度中毒，造成輕度協調功能降低；
    呼氣酒精濃度達每公升零點五毫克時（約合體內血液中酒精濃度一○○ＭＧ＼Ｄ
    Ｌ或零點一％）呈現輕度到中度中毒症狀，出現反應較慢、感覺減低、影響駕駛
    之狀況，有行政院國軍退除役官兵輔導委員會臺北榮民總醫院八十八年八月五日
    （八八）北總內字第二六八六八號函文可據。本件被告為警測得其呼氣中酒精濃
    度達每公升零點九三毫克，且其於酒後駕駛過程中，與他人發生交通事故，因而
    為警查獲，顯然無法安全駕駛，有前揭觀察測試紀錄表乙紙附卷可佐，依前開說
    明，足證被告於駕車之始及檢測當時均已因飲酒達不能安全駕駛之情狀。是被告
    上開自白與事實相符，自可採為認定事實之證據，其因服用酒類不能安全駕駛動
    力交通工具之犯罪事實，堪以認定。
三、核被告所為，係犯刑法第一百八十五條之三「服用酒類，不能安全駕駛動力交通
    工具而駕駛罪」。爰審酌被告前因公共危險案件，經本院以九十一年度雄交簡字
    第一四０號判決判處罰金一萬五千元確定，於九十一年四月三十日繳清罰金之事
    實，有臺灣高等法院被告全國前案紀錄表、臺灣高雄地方法院檢察署刑案資料查
    註紀錄表各乙份在卷可按，其明知酒精成分對人之意識、控制能力具有不良影響
    ，超量飲酒後會導致對週遭事務之辨識及反應能力較平常狀況薄弱，因而酒後駕
    車在道路上行駛，對一般往來之公眾及駕駛人自身皆具有高度危險性，竟仍不知
    警惕，再度酒醉駕車行駛，並擦撞他人車輛而肇事，經警測得呼氣酒精濃度達每
    公升零點九三毫克，漠視自己及公眾行之安全，本不宜寬貸，惟考量被告犯後坦
    承犯行，賠償被害人丙○○所受之損害，達成和解，有和解書一份在卷可參，其
    犯後態度良好，有悔改之意等一切情狀，量處如主文所示之刑，併諭知易科罰金
    之折算標準，以示懲儆。
據上論斷，應依刑事訴訟法第二百七十三條之一第一項、第二百八十四條之一、第二
百九十九條第一項前段，刑法第一百八十五條之三、第四十一條第一項前段，罰金罰
鍰提高標準條例第二條，判決如主文。
本案經檢察官乙○○到庭執行職務。
中　　　華　　　民　　　國　　　九十四　　　年　　三　　月      十七　　日
                                      臺灣高雄地方法院交通法庭
                                          法　官  郭瓊徽
右正本證明與原本無異。
如不服本判決，應於收受送達後十日內向本院提出上訴書狀。
　　　　　　　　　　　　　　　　　　　　　書記官  陳瓊芳
中　　　華　　　民　　　國　　九十四　　年　　　三　　　月　　 十七 　　日
附錄本案論罪科刑法條全文︰
刑法第一百八十五條之三
  服用毒品、麻醉藥品、酒類或其他相類之物，不能安全駕駛動力交通工具而駕駛者
  ，處一年以下有期徒刑、拘役或三萬元以下罰金。
